# 请教为资产负债率70%以上的单位提供担保的问题。

提问人：hcl1986 时间：2013-01-11 17:09:40
公司法规定，为资产负债率为70%以上的公司提供担保，须经股东大会过半数通过，我想问的是计算资产负债率的报表是上年的还是上期的，是经过审计的还是未经审计的？

回答人：chenyiwei
回复 hcl1986 的帖子
这个应当不是《公司法》里的规定，而是证监发[2005]120号和证券交易所上市规则中针对已上市公司的特殊规定。
我理解应取得被担保方最近一期（如上月末）的财务报表作为依据。如果该报表经过审计的，则以经审计数据为准；如果未经审计的，由股东大会确定是否需聘请事务所对其实施审计，这里有影响重大程度和风险程度的考量。